【裁判字號】    99,監,272
【裁判日期】    991213
【裁判案由】    選任受監護宣告人之特別代理人
【裁判全文】
臺灣臺南地方法院家事裁定               99年度監字第272號
聲  請  人  王昭預
上列聲請人聲請為受監護宣告之人王來長選任特別代理人事件，
本院裁定如下：
    主    文
選任王明貴（男、民國○○年○月○○日生、身分證統一編號：Ｚ0000
00000號）為受監護宣告之人王來長（男、民國○○年○月○○日生、
身分證統一編號：Ｚ000000000號）於辦理被繼承人王來福遺產繼
承（含分割協議）登記相關事宜之特別代理人。
聲請費用新臺幣壹仟元由聲請人負擔。
    理    由
一、本件聲請意旨略以：聲請人為受監護宣告之人王來長之胞姐
    ，因父親王來福（男，民國○○年○月○日生，身分證統一編號
    ：Ｚ000000000號）於99年7月18日死亡，受監護宣告之人王
    來長與其監護人即聲請人均為繼承人，茲為辦理被繼承人王
    天福遺產登記，因監護人與受監護宣告之人之利益相反，依
    法不得代理，為維護受監護宣告之人之權益，爰依法聲請選
    任王明貴為受監護宣告之人於辦理被繼承人王天福遺產繼承
    登記相關事宜之特別代理人等語。
二、按監護人之行為與受監護宣告之人之利益相反或依法不得代
    理時，法院得因監護人、受監護宣告之人、主管機關、社會
    福利機構或其他利害關係人之聲請或依職權，為受監護宣告
    之人選任特別代理人，此觀民法第1113條準用同法第1098條
    第2項規定自明。
三、經查，聲請人主張之事實，業據其提出戶籍謄本、授權書、
    印鑑證明書為證，復經本院調閱99年度監宣字第193號民事
    裁定書、王天福除戶戶籍資料在卷可稽，堪信為真實。則監
    護人即聲請人王昭預為受監護宣告之人王來長之監護人，於
    辦理被繼承人王天福遺產繼承登記或分割登記事宜，與受監
    護宣告之人王來長之利害相反，依法不得代理，揆諸前揭說
    明，聲請人聲請為受監護宣告之人王來長選任特別代理人，
    為有理由。是以由王明貴擔任受監護宣告之人王來長於辦理
    該遺產繼承登記、分割協議等相關事宜之特別代理人，應足
    以保障受監護宣告之人王來長之權益，爰裁定如主文第1項
    所示。
四、末按非訟事件法稱關係人者，謂聲請人、相對人及其他利害
    關係人。而依法應由關係人負擔費用者，法院裁定命關係人
    負擔時，應一併確定其數額，非訟事件法第10條、第24條第
    1項分別定有明文。經核本件聲請事件，應徵之程序費用為
    新臺幣1000元，爰依非訟事件法第21條第1項規定及民事訴
    訟法第51條第5項之規定，併予確定如主文第2項所示，附此
    敘明。
中    華    民    國    99    年    12    月    13    日
                      家事法庭    法  官  郭貞秀
上為正本係照原本作成。
如不服本裁定，應於裁定送達後10日內向本院提出抗告狀，並應
繳納抗告費新臺幣1,000元。
中    華    民    國    99    年    12    月    13    日
                                  書記官  鄭隆慶

司法院資訊處製作；財團法人民間司法改革基金會備份。
